【裁判字號】    98,易,121
【裁判日期】    980630
【裁判案由】    毒品危害防制條例
【裁判全文】
臺灣士林地方法院刑事判決               98年度易字第121號
公  訴  人  臺灣士林地方法院檢察署檢察官
被      告  甲○○
                    （另案在臺灣臺北監獄執行中）
上列被告因違反毒品危害防制條例案件，經檢察官提起公訴（97
年度偵續字第125 號），本院判決如下：
    主  文
本件免訴。
    理  由
一、公訴意旨（基於檢察一體原則，以蒞庭實行公訴檢察官民國
    98年5 月26日補充理由書所載更正後之犯罪事實及法條為本
    件起訴犯罪事實及所犯法條）略以：被告甲○○明知甲基安
    非他命為毒品危害防制條例第2 條第2 項所規定之第二級毒
    品，不得持有，仍基於持有第二級毒品甲基安非他命之犯意
    ，於97年1 月29日凌晨1 時許，在臺北市士林區百齡國小旁
    ，以新臺幣1 萬元之代價，向綽號「大頭」之年籍、姓名均
    不詳成年男子購買第二級毒品甲基安非他命3 公克而持有之
    。嗣於同年2 月1 日上午10時15分許，經警持搜索票在其位
    於臺北市○○區○○街208 之9 號住處查獲，並當場扣得第
    二級毒品甲基安非他命3 包（合計淨重2.134 公克），電子
    磅秤2 臺、分裝袋26個及吸食器1 組，因認被告涉犯毒品危
    害防制條例第11條第2 項之持有第二級毒品罪嫌。
二、按案件曾經判決確定者，應諭知免訴之判決，且得不經言詞
    辯論為之，刑事訴訟法第302 條第1 款、第307 條，分別定
    有明文。經查：被告於前揭時、地，向綽號「大頭」之年籍
    姓名均不詳成年男子購買第二級毒品甲基安非他命3 公克而
    持有之犯罪事實，業據被告供承在卷（參見本院卷第44頁）
    ，並有扣案甲基安非他命3 包（合計毛重2.734 公克、合計
    淨重2.134 公克、合計驗餘淨重2. 1338 公克，惟業經檢察
    官另案處分沒收銷燬而滅失）、卷附搜索票、搜索扣押筆錄
    、扣押物品目錄表及交通部民用航空局航空醫務中心航藥鑑
    字第0970858 號毒品鑑定書（附於97年度偵字第2458號卷第
    24頁至第29頁、第76頁）可憑，固堪以認定。
三、惟查，被告於本件被查獲同時（即97年2 月1 日），除遭查
    獲持有前述扣案之毒品甲基安非他命外，因被告經警所採尿
    液經送鑑驗後，證實呈安非他命、甲基安非他命陽性反應，
    足認被告有施用毒品甲基安非他命之犯行，業經臺灣士林地
    方法院檢察署檢察官以97年度毒偵字第847 號提起公訴，並
    由本院以97年度易字第919 號判決判處應執行有期徒刑7 月
    （共2 次施用第二級毒品犯行），扣案第二級毒品甲基安非
    他命3 包（合計驗餘淨重2.1338公克）均沒收銷燬，扣案之
    分裝袋26個及吸食器1 組均沒收，並於97年7 月4 日判決確
    定，此有臺灣高等法院被告前案紀錄表1 份及該判決1 份（
    網路列印版本）在卷可考（附於本院卷第38頁至第41頁）。
    訊據被告辯稱該等扣案甲基安非他命即係其向綽號「大頭」
    之男子所購得第二級毒品甲基安非他命3 公克經施用部分後
    剩餘之物等語，經核被告於前案經認定之施用第二級毒品甲
    基安非他命犯行時間分別為97年1 月31日及同年2 月1 日，
    係密接於本案起訴被告向「大頭」購得甲基安非他命而持有
    之時間（即97年1 月29日凌晨1 時許）之後，且被告自承購
    入甲基安非他命3 公克之數量，經扣除前揭論罪科刑之2 次
    施用犯行所需之量，尚與經扣案之甲基安非他命數量（合計
    毛重2.734 公克）相符，參以公訴意旨亦以該等扣案毒品補
    強被告坦承被訴持有甲基安非他命犯行之自白，此外，復無
    證據證明該等扣案之甲基安非他命與被告向「大頭」之男子
    所購得3 公克甲基安非他命無關，是被告前揭所辯，應屬可
    採。從而，本案被告被訴持有第二級毒品之犯行，其所持有
    之甲基安非他命，與其另案施用甲基安非他命所持有之毒品
    要屬同一，即本案犯行與上開另案確定判決所論斷之持有甲
    基安非他命之低度行為，實屬相同持有事實之同一案件，則
    前案既已判決確定，揆諸前揭說明，本案被告被訴持有第二
    級毒品甲基安非他命犯行，爰不經言詞辯論，逕為免訴之諭
    知。
據上論斷，應依刑事訴訟法第302 條第1 款、第307 條，判決如
主文。
中    華    民    國    98    年    6    月    30     日
                  刑事第六庭法  官   吳祚丞
以上正本證明與原本無異。
如不服本判決應於收受正本後10日，向本院提出上訴書狀。
                             書記官   陳紀元
中    華    民    國    98    年    6     月    30    日


司法院資訊處製作；財團法人民間司法改革基金會備份。
